【裁判字號】    99,簡上,46
【裁判日期】    990323
【裁判案由】    妨害自由
【裁判全文】
臺灣板橋地方法院刑事判決              99年度簡上字第46號
上  訴  人
即  被  告  甲○○
上列上訴人即被告因恐嚇案件，不服本院98年度簡字第9933號中
華民國98年12月16日第一審判決（聲請簡易判決處刑案號：98年
度偵字第18874 號），提起上訴，本院管轄之第二審合議庭判決
如下：
    主  文
原判決撤銷。
甲○○以加害名譽之事，恐嚇他人致生危害於安全，處拘役參拾
日，如易科罰金，以新台幣壹仟元折算壹日。緩刑貳年，並應於
判決確定後壹個月內向公庫支付新臺幣貳萬元。門號00000
00000號行動電話壹支（含門號卡壹枚）沒收。
    事  實
一、甲○○因懷疑其女友乙○○與其他男子交往，而心生不滿，
    竟基於恐嚇危害安全之犯意，於民國九十七年十二月十五日
    晚間八時二十七分許，在乙○○位於臺北縣板橋市○○路住
    處（聲請簡易判決處刑書略載「不詳地點」），以其所有之
    門號0000000000號行動電話，傳送內容為「你臭
    雞巴我把你當作寶，你把我當什麼，你欺騙我感情，我有可
    能放過你嗎，最好你離開我遠一點，被我遇到我不管你身邊
    是誰，我一定會讓你難看的，今天是你騙我，對我無情，別
    怪我對你無義」之簡訊，至乙○○使用之門號000000
    0000號行動電話，復於同日晚間十一時二十分許，接續
    以上開行動電話，傳送內容為「你不要讓我遇見，我會讓你
    難看，等回會再去找你臭雞巴」之簡訊，至乙○○上開行動
    電話，而以此加害名譽之事，恐嚇乙○○，使乙○○查閱上
    開簡訊內容後，因而心生畏怖，致生危害於其安全，乙○○
    乃於同年月二十四日報警通知甲○○到案而循線查悉上情。
二、案經乙○○訴由臺北縣警察局土城分局移送臺灣板橋地方法
    院檢察署檢察官偵查後聲請簡易判決處刑。
    理  由
一、查上訴人即被告甲○○對於下列各項證據方法之證據能力均
    無意見，本院審酌各證據方法作成時之情況，認為並無不適
    當之情事，依刑事訴訟法第一百五十九條之五規定，均得作
    為證據，合先敘明。
二、訊據被告固坦承於上揭時、地，因與被害人乙○○吵架而以
    行動電話傳送上開簡訊至乙○○之行動電話之事實，但矢口
    否認有被訴恐嚇犯行，辯稱：伊以行動電話傳送上開簡訊給
    乙○○，都是因為雙方吵架，伊當時是在講氣話，且伊是用
    詞不當，並沒有要恐嚇乙○○的意思云云。經查：被告以行
    動電話傳送上開簡訊之方式恐嚇乙○○之事實，業據證人即
    被害人乙○○於警詢時證述綦詳，並有內容為「你臭雞巴我
    把你當作寶，你把我當什麼，你欺騙我感情，我有可能放過
    你嗎，最好你離開我遠一點，被我遇到我不管你身邊是誰，
    我一定會讓你難看的，今天是你騙我，對我無情，別怪我對
    你無義」、「你不要讓我遇見，我會讓你難看，等回會再去
    找你臭雞巴」等行動電話簡訊翻拍照片在卷可稽。又上開簡
    訊部分內容「難看」，其相似詞「丟臉」，係指「不好看」
    、「醜陋」、「不光榮」或「不名譽」等意，有卷附教育部
    重編國語辭典修訂本網路查詢資料在卷可憑，而被告於本院
    審理中亦供述簡訊所載「難看」，就是給她（指乙○○）沒
    面子的意思等語，故由上開簡訊所載「難看」之字意及全部
    簡訊之前後內容相互以觀，並衡之社會一般觀念，堪認被告
    傳送上開簡訊內容「‧‧你欺騙我感情，我有可能放過你嗎
    ，最好你離開我遠一點，被我遇到我不管你身邊是誰，我一
    定會讓你難看的，今天是你騙我，對我無情，別怪我對你無
    義」、「你不要讓我遇見，我會讓你難看‧‧」等語，其意
    應指被告若遇到被害人乙○○時，將會做出讓乙○○感到丟
    臉或不名譽之事。而被害人乙○○接受查閱上開簡訊內容後
    ，因而心生畏懼，並至警局提出恐嚇告訴，復據其於警詢時
    陳明在卷，足認被告傳送上開簡訊內容，已達於危害安全之
    程度。是被告所辯伊傳送上開簡訊是在講氣話，並沒有要恐
    嚇乙○○的意思云云，顯係畏罪卸責之詞，不足採信。綜上
    所述，事證明確，被告犯行堪以認定。
三、核被告所為，係犯刑法第三百零五條之恐嚇危害安全罪。又
    被告於九十七年十二月十五日晚間八時二十七分許、同日晚
    間十一時二十分許，先後以行動電話傳送簡訊恐嚇之行為，
    係基於單一之恐嚇行為犯意，而於時間緊密相接下所為之接
    續數行為，為接續犯，僅論以一恐嚇危害安全罪。本件原審
    詳察，以被告罪證明確，予以論罪科刑，固非無見。惟查：
    (一)被告傳送上開簡訊內容，意指被告若遇到被害人乙○○時
    ，將會做出讓乙○○感到丟臉或不名譽之事，已如前述，但
    徵之上開簡訊所載前後內容，尚難認被告係恫嚇將加害於乙
    ○○之生命、身體之情形，是被告傳送上開簡訊，係以加害
    名譽之事，恐嚇乙○○致生危害於安全，原判決認被告傳送
    上開簡訊內容，以加害生命、身體之事，恐嚇乙○○乙節，
    尚有未洽；(二)原判決就上開被告恐嚇被害人時所用之行動電
    話，未予諭知沒收，亦未說明不為沒收之理由，亦有未合。
    被告否認犯罪而提起上訴，雖無理由，然原審既有上開可議
    之處，仍屬無可維持，應由本院合議庭撤銷原判決，並予以
    改判。本院審酌被告犯罪之動機、目的、手段、所生危害，
    被告係國中肄業之智識程度（見警詢筆錄），犯後已與被害
    人乙○○達成和解，乙○○於偵查中具狀撤回告訴，暨被告
    犯後否認犯行之態度等一切情狀，量處如主文所示之刑，並
    諭知易科罰金之折算標準，以資懲儆。
四、被告前未曾因故意犯罪受有期徒刑以上刑之宣告，有臺灣高
    等法院被告前案紀錄表在卷可按，其因與被害人乙○○爭吵
    而一時失慮，致觸犯本件恐嚇犯行，其經此偵、審程序後，
    應知所警惕而無再犯之虞，本院因認所宣告之刑以暫不執行
    為適當，爰依刑法第七十四條第一項第一款規定宣告緩刑二
    年，併斟酌被告犯罪情節，認應命被告向公庫支付一定之金
    額為宜，爰依刑法第七十四條第二項第四款規定，命被告於
    本案判決確定後一個月內，應向公庫支付新臺幣二萬元，用
    啟自新。末查本件門號0000000000號行動電話一
    支（含門號卡一枚），係被告所有供本案恐嚇犯罪所用之物
    ，業據被告供明在卷，雖未扣案，但無證據證明已滅失，爰
    依刑法第三十八條第一項第二款規定宣告沒收之。
據上論斷，應依刑事訴訟法第四百五十五條之一第一項、第三項
、第三百六十九條第一項前段、第三百六十四條、第二百九十九
條第一項前段，刑法第三百零五條、第四十一條第一項前段、第
三十八條第一項第二款、第七十四條第一項第一款、第二項第四
款，刑法施行法第一條之一，判決如主文。
本案經檢察官李巧菱到庭執行職務。
中    華    民    國    99    年    3     月    23    日
                  刑事第九庭    審判長法  官  白光華
                                      法  官  賴彥魁
                                      法  官  楊志雄
以上正本證明與原本無異
本件不得上訴
                                      書記官  陳春銘
中    華    民    國    99    年    3     月    23    日
附錄本案論罪科刑法條全文：
刑法第305條
以加害生命、身體、自由、名譽、財產之事，恐嚇他人致生危害
於安全者，處 2 年以下有期徒刑、拘役或 3 百元以下罰金。

司法院資訊處製作；財團法人民間司法改革基金會備份。
